【裁判字號】    89,小上,50
【裁判日期】    890705
【裁判案由】    損害賠償
【裁判全文】
臺灣臺中地方法院民事判決  八十九年小上字第五十號
    上  訴  人  梁文治
                梁何銀杏
    被上訴人    甲○○
右當事人間請求損害賠償事件，上訴人對於中華民國八十九年四月二十一日本院台中簡易庭
八十九年度豐小字第四八號第一審判決提起上訴，本院判決如左：
    主  文
上訴駁回。
第二審訴訟費用新台幣柒佰伍拾玖元由上訴人負擔。
    理  由
一、按對於小額程序之第一審裁判之上訴或抗告，非以其違背法令為理由，不得為之。又上
    訴狀內應記載上訴理由，表明（１）原判決所違背之法令及具體內容。（２）依訴訟資
    料可認為原判決有違背法令之具體事實。民事訴訟法第四百三十六條之二十四第二項、
    同條之二十五，分別定有明文。又所謂判決有違背法令，乃指判決不適用法規或適用不
    當，亦為同法第四百六十八條所明定，且此亦為小額事件之上訴程序所準用（民事訴訟
    法第四百三十六條之三十二第二項參照）。而以判決有不適用法規或適用不當為上訴理
    由時，其上訴狀或理由書應有具體之指摘，並揭示該法規之條項或內容，若係成文法以
    外之法則，應揭示該法則之旨趣，倘為司法院解釋或最高法院之判例，則應揭示該判解
    之字號或其內容，如依民事訴訟法第四百六十九條所列第一款至第五款事由提起上訴時
    （第六款未準用，參照同上民事訴訟法第四百三十六條之三十二第二項規定），其上訴
    狀或理由書應揭示合於該條款之事實，上訴理由狀如未依此項方法表明者，即難認為已
    對原判決之違背法令有具體之揭示，其上訴自難認為合法（最高法院七十一年台上字第
    三一四號判例要旨參照）。
二、上訴人上訴意旨略以：被上訴人於台灣高等法院台中分院八十八年上訴字第一四五０號
    乙案，指訴上訴人教唆變造戶口名簿加以影印，涉及上訴人有無構成犯罪及該案證物取
    得合法與否，法官未主動移請檢察官調查有無犯罪情形，遽論被上訴人未對上訴人造成
    損害，實有違法理云云。核其上訴理由，並未指出原審判決違背何等法令，至於被上訴
    人是否構成侵權行為，為原審調查證據認定事實之範疇，原不受刑事偵查或判決之拘束
    ，更何況依上訴人指訴，被上訴人是否涉有犯罪嫌疑，尚未經法院判決或檢察官偵查，
    原審自行調查證據認定事實，上訴人縱有不服，尚難認原判決違背法令。綜上所述，本
    件上訴為無理由，爰不經言詞辯論，逕予駁回。
三、據上論結，本件上訴為無理由，依民事訴訟法第四百三十六條之二十九第二款、第四百
    三十六條之三十二第二項、第四百四十九條第一項、第七十八條，判決如主文。
中        華        民        國   八十九   年      七       月      五       日
                                        臺灣臺中地方法院民事第一庭
~B審判長法官  吳惠郁
~B法      官  巫淑芳
~B法      官  吳蕙玟
右為正本，係照原本作成。
不得上訴。
中        華        民        國   八十九   年      七       月      六       日
~B法院書記官


司法院資訊處製作；財團法人民間司法改革基金會備份。
